【裁判字號】    92,易,1820
【裁判日期】    921202
【裁判案由】    傷害等
【裁判全文】
臺灣臺中地方法院刑事判決                        九十二年度易字第一八二號
    公  訴  人  臺灣臺中地方法院檢察署檢察官
    被      告  庚○○
右列被告因傷害等案件，經檢察官提起公訴（九十二年易字第一八二○號），本院判
決如左：
    主  文
庚○○傷害人之身體，處拘役肆拾伍日，如易科罰金，以參佰元折算壹日。
被訴恐嚇危害安全部分無罪。
    事  實
一、庚○○於民國九十一年一月十一日晚間與辛○○因細故爭吵，竟生基於傷害他人
    身體之犯意，於同日晚間十一時許，騎乘車號不詳之機車，攜帶木棍（未扣案）
    至臺中市○區○○路一八六巷八六號前小巷與同路一八六巷交叉路口，見辛○○
    坐於其所有之自小客車內，即持前開木棍透過車窗，擊打辛○○，辛○○即以左
    手阻擋，嗣同路一八六巷三十號之住戶丁○○聽聞爭吵聲，至戶外查看發覺後，
    出聲表明將報警後，庚○○始行離去，惟已致辛○○受有左肘部瘀腫、左腕部瘀
    傷之傷害。
二、案經辛○○訴由臺灣臺中地方法院檢察署檢察官偵查起訴。
    理  由
一、有罪部分：
(一)、訊據被告矢口否認，有何右揭之傷害之犯行，辯稱，伊當天曾至辛○○家中，規
    勸辛○○、乙○夫妻不要吵架，並在辛○○家中用晚餐，於同日晚間九時許，辛○○已喝醉，伊將辛○○扶至房間休息即離開，後乙○打電話至伊家中說，辛○○要來伊家中縱火，當時伊朋友戊○○與伊一同在家聊天，伊跟戊○○說有人要
    來鬧事，請其晚一點回去，嗣乙○亦至伊家中，向伊表示沒事了，後來戊○○方
    回去云云。惟查：
１、被告如何於右揭時、地、持木棍擊打告訴人辛○○，已據辛○○迭於偵查中與本
    院審理時指述：當天事發前約一個小時，被告曾來電給伊太太（即乙○），伊搶
    過電話與被告發生爭吵，被告就說要打伊，伊就說：「我等你」，便跑至精武路
    一八六巷八十六號巷口與一八六巷交叉口之伊所有之車輛停放處，在車內等被告
    ，被告騎機車從對面過來，當場拿木棍打伊，伊即以左手阻擋，被告那天很大聲
    ，丁○○聽到爭吵聲音，有出來看等情；復與曾目擊被告持木棍擊打告訴人辛○○之證人丁○○證述：伊與告訴人是鄰居，案發當天伊在休息看電視，聽到外面
    聲音叫的很大，便出去看，正好看到一八六巷要轉入辛○○家巷口車子停放處，
    被告拿木棍在打辛○○，趙人在車上，當時轉角有路燈，且距離很近，所以伊可
    以看到，伊曾有到被告家談工程，所以有知道打辛○○的人就是被告，伊有阻止
    被告不要打，但被告對伊說不要管事，伊便說，不要再打，不然就要報警，被告
    就離開了等情相符。復與澄清醫院診斷證明書上所載傷勢：「左肘部瘀腫，約
    肆乘參公分左腕部瘀傷，約壹乘壹公分。」之傷勢相合，此有澄清醫院之甲種
    診斷證明書一紙附卷可稽（九十一年度發查字第二八四三號卷第十頁）。是被告
    傷害之犯行應堪認定。被告雖辯稱，告訴人辛○○與證人丁○○對於木棍之長度
    所述不同，且丁○○對於目擊事發經過時所處之位置與車子之距離的前後說詞亦
    有不同云云。惟按每人對於長度、離距之敏感度與認知，均有所不同，就同一物
    之長短或距離，可能有不同之描述。是以告訴人與證人就被告所持木棍長度之描
    述及證人對其目擊時之距離雖前後有不同之敘述，惟兩人對於被告如何於右揭時
    、地持木棍擊打告訴人之重要情節所言互核相符，況本案於審理時距事發之時已
    逾一年半有餘，人之記憶難免有所出入，再參酌證人丁○○於偵查中檢察官履勘
    現場時，亦已明確指出其當時所在之處與車輛停放之相關位置，此有履勘筆錄及
    現場圖附卷可參（偵卷第一一一頁、一一二頁）。是以，告訴人辛○○與證人丁○○就前開木棍長短、目擊時之距離的陳述雖有些許之不一致，惟仍無礙本院前
    開形成之心證。
２、被告辯稱：伊當天曾至辛○○之家中，規勸辛○○、乙○夫妻不要吵架，並在辛○○家中用晚餐，於同日晚間九時許，辛○○已喝醉，伊即將辛○○扶至房間休
    息即離開，後乙○打電話至伊家中說，辛○○要來伊家中縱火，當時伊朋友戊○○與伊一同在家聊天，伊跟戊○○說有人要來鬧事，請其晚一點回去，嗣乙○亦
    至伊家中，向伊表示沒事了，後來戊○○方回去云云。並舉證人戊○○、證人乙○為證，無非係為證明其於事發當時，並不在場。惟查，證人戊○○於本院審理
    時，結證稱：「（九十一年一月十一日有無看到被告？）當天晚上約七、八點時
    我在被告家有看到…」、「（你是跟被告一直喝酒、聊天直到離開？）是的，從
    七、八點一直喝酒到晚上十一、二點才離開。當天十點許有有看到一個小姐來找
    被告，但不知道他們講什麼，沒幾分鐘，該名小姐就離開了，後來我才知道該小
    姐是乙○。」云云，而證人乙○則證述：「（九十一年一月十一日晚上是否有看
    到被告）有，約晚上八、九時許，我先生有請被告到我家吃飯，因我跟我先生常
    常吵架，被告會到我家來勸架，當天被告吃飯到九點半左右就離開了，被告在我
    家停留不到一個小時，…，接著約十二點多我就跑到被告家，告訴被告說我已經
    跟警察說沒事了，且我也告訴他我很害怕，當天我不敢回家，就住在被告家，去
    被告家時，我有看到被告一個朋友在他家，就是剛才作證的證人（陳獄堅），我
    不知道他的名字，只知道姓陳，那時我並未跟陳先生說話，該陳先生在我講完話
    沒多久，就離開了，因被告跟他說沒事了，陳並未說他去那裏。」云云。承上可
    知，證人陳獄堅證述，其與被告自當日晚間七、八點起一直至十二點許其離開前
    ，均一直持續聊天喝酒云云，而被告自承，其係晚間九時許方自告訴人辛○○家
    中返家云云，兩者所述顯不一致。又證人乙○證述，其約十二點多至被告家中後
    ，因害怕而在被告家中留宿云云，證人戊○○則證稱，其係於十點許看到乙○，
    乙○與被告說完話後，隨即離開云云，兩者就當日在被告中相遇之情形所述亦顯
    有不同。另將被告與證人二人前揭所言相互比較均有所出入，是被告及證人戊○○、乙○前開所述是否屬實即屬有疑。故被告所辯尚難憑採。被告另辯稱，告訴
    人所指之車輛停放位置，苟停放車輛將阻塞巷道無法通行，是告訴人所述顯有不
    實云云。查前開告訴人所指之車輛停放位置，檢察官於偵查中曾會同告訴人與被
    告至現場履勘，被告就此並未曾提出此項抗辯，且依檢察官指示警察所拍攝之現
    場照片及履勘之現場圖以觀，告訴人所指停放位置，停放車輛後，該巷道（精武
    路一八六巷）仍得通行車輛，此有現場照片七張及履勘之現場圖一紙附卷可稽（
    偵卷第九十四至九十六頁、第一一二頁）。是被告所辯亦不足採信。
３、綜上所述，被告所辯顯係飾卸之詞，不足採信，被告犯行堪以認定。
(二)、核被告庚○○所為，係犯刑法第二百七十七條第一項之普通傷害罪。爰審酌被告
    僅因細故即持木棍擊打告訴人辛○○，且犯後否認並推卸犯行，並審酌其犯罪手
    段、告訴人所受之傷害尚屬輕微等一切情狀，量處如主文第一項所示之刑，並諭
    知易科罰金之折算標準。另被告所持用以傷害告訴人之木棍一支，因未扣案，復
    無證據證明係被告所有，亦非屬必須沒收之物，爰不予宣告沒收，併此敘明。
二、無罪部分：
(一)、公訴意旨另以，庚○○於九十一年四月間，在臺中市○○路○段三五巷二三號房
    屋內，向辛○○、丙○○恐嚇稱：「這件事你最好不要處理，否則路上要小心」
    等語，使辛○○（起訴書漏載辛○○）、丙○○心生畏懼，致生危害其安全，認
    被告涉有刑法第三百零五條恐嚇危害安全罪嫌。
(二)、按犯罪事實應依證據認定之，無證據不得認定犯罪事實；不能證明被告犯罪者，
    應諭知無罪之判決；刑事訴訟法第一百五十四條第二項、第三百零一條第一項分
    別定有明文。又認定不利於被告之事實，須依積極證據，苟積極證據不足為不利
    於被告事實之認定時，即應為有利於被告之認定，更不必有何有利之證據，最高
    法院三十年度上字第八一六號判例可資參照。另告訴人指訴係以使被告受刑事訴
    追為目的，是其陳述是否與事實相符，仍應調查其他證據以資審認，不得僅憑告
    訴人指訴遽令被告入罪，最高法院五十二年台上字第一三○○號判例可循。
(三)、公訴人認被告涉犯恐嚇危害安全罪嫌，無非係以告訴人辛○○之指述、丙○○之
    證述為其論據。訊據被告固坦承於九十一年四月間曾在臺中市○○路○段三五巷
    二三號己○○之住處與乙○一同遇見辛○○、丙○○，惟堅詞否認有何公訴人所
    指之前開恐嚇危害安全之犯行，辯稱：當時辛○○與乙○發生爭吵，是丙○○恐
    嚇乙○，伊未曾說：「這件事你最好不要處理，否則路上要小心」等語恐嚇辛○○、丙○○二人等語。經查：
    告訴人辛○○指述，被告於公訴意旨所載之時、地同時恐嚇告訴人及丙○○，而
    證人丙○○亦附和其說。惟查證人丙○○就被告恐嚇之確實內容，前後所述不一
    ，先於偵查中證稱：「這件事你最好不要處理。」（偵卷第五二頁）、後稱「這
    事不要講，否則要小心。」（偵卷第一二二頁），於本院審理時則證述：「以後
    你們出門走路小心一點。」、「走路小心一點。」云云，按證人丙○○既係因被
    被告恐嚇而心生畏懼，應就恐嚇之內容記憶深刻，惟其所述前後並不一致。且公
    訴人認被告同時恐嚇告訴人辛○○、證人丙○○。是兩人均係公訴人所指之被害
    人，利害關係一致，又證人丙○○，亦係告訴人之朋友經告訴人之邀同一起至己○○處，是證人所述是否詳實仍不無疑義，故尚難僅以證人所述即遽為被告不利
    之認定。另參酌證人即告訴人辛○○、證人丙○○均稱當時亦在場之己○○、甲○於本院審理時分別證稱：「（在你住處內你是否有聽到被告向何人恐嚇稱：「
    這件事你最好不要處理，否則在路上你要小心」？）我沒有聽到；（辛○○及丙○○要離開你家時，你有沒有送他們？）我跟我老婆有送他們。我老婆走在前面
    我走後面。在我送他們二位時，被告有沒有恐嚇他們二位我已經忘記了」等語、
    「四月初時辛○○與丙○○有到我家，當時有乙○、被告、我、我先生（己○○
    ）在場，辛○○與丙○○來時，丙○○與乙○二人說話聲音很大聲，但因事隔多
    時，我忘記他們有說什麼話，辛○○與丙○○一下就走了，至於被告有無與丙○○說什麼話我沒有聽到，所以不知道。」等語，亦不足為被告不利之認定。準此
    ，揆諸前開判例之意旨尚無極積事證足認被告確有恐嚇辛○○、丙○○之事實。
    此外，復查無其他積極確切之事證足認被告有何恐嚇危害於安全之犯行，既不能
    證明被告犯罪，自應依法為其無罪判決之諭知。
據上論斷，應依刑事訴訟法第三百零一條第一項、第二百九十九條第一項前段，刑法
第第二百七十七條第一項、第四十一條第一項前段，罰金罰鍰提高標準條例第一條前
段、第二條，判決如主文。
中      華      民      國      九十二      年    十二    月    二      日
                                臺灣臺中地方法院刑事第十四庭
                                    審判長法  官  陳  慧  珊
                                          法  官  陳      葳
                                          法  官  劉  逸  成
右正本證明與原本無異。
如不服本判決，應於判決送達後十日內向本院提出上訴狀，上訴於臺灣高等法院臺中
分院( 須附繕本 )。
                                          書記官
中      華      民      國      九十二      年     十二   月    二    日


司法院資訊處製作；財團法人民間司法改革基金會備份。
